# 合并报表层面母子公司会计政策调整导致的差异问题。

提问人：王小北 时间：2017-04-10 14:15:21
谢谢老师指导，不是初次。

回答人：chenyiwei
如果不是初次转换，则合并报表层面应同样确认子公司的投资性房地产公允价值变动，计入合并报表层面的公允价值变动损益，需冲回子公司原在成本模式下计提的折旧，并就公允价值变动损益确认递延所得税负债。